【裁判字號】    97,台上,4116
【裁判日期】    970828
【裁判案由】    違反槍砲彈藥刀械管制條例
【裁判全文】
最高法院刑事判決            九十七年度台上字第四一一六號
上  訴  人  甲○○
選任辯護人  陳煥生律師
            魏君婷律師
上列上訴人因違反槍砲彈藥刀械管制條例案件，不服台灣高等法
院台中分院中華民國九十七年六月十一日第二審判決（九十七年
度上訴字第二二四號，起訴案號：台灣彰化地方法院檢察署九十
六年度偵字第一二三二號），提起上訴，本院判決如下：
    主  文
上訴駁回。
    理  由
按刑事訴訟法第三百七十七條規定，上訴於第三審法院，非以判
決違背法令為理由，不得為之。是提起第三審上訴，應以原判決
違背法令為理由，係屬法定要件。如果上訴理由書狀並未依據卷
內訴訟資料，具體指摘原判決不適用何種法則或如何適用不當，
或所指摘原判決違法情事，顯與法律規定得為第三審上訴理由之
違法情形，不相適合時，均應認其上訴為違背法律上之程式，予
以駁回。本件原判決撤銷第一審不當之判決，改判仍論處上訴人
甲○○未經許可，持有可發射子彈具有殺傷力之改造手槍罪刑，
已詳敘認定犯罪事實之依據及憑以認定之理由，並對上訴人否認
犯罪之辯詞，如何不足採信，均依據卷內資料予以指駁及說明，
從形式上觀察，並無任何違背法令之處。查槍砲彈藥刀械管制條
例第二十條之一第一項前段規定具打擊底火且外型、構造、材質
類似真槍者，為模擬槍，與同條例第八條第四項規定可發射子彈
具有殺傷力之改造手槍迥異。又未經許可持有可發射子彈具有殺
傷力槍枝罪，其可發射之子彈不以制式子彈為限。依卷附內政部
警政署刑事警察局民國九十六年三月三日、九日刑鑑字第○九六
○○一九一九九、0000000000號鑑定書所載：扣案之
槍枝二支，分別係仿BERETTA廠92FS型半自動手槍製造之槍枝
且換裝土造金屬槍管而成之改造手槍一支；仿SIG SAUER廠P2
20型半自動手槍製造之槍枝且換裝土造金屬槍機、槍管而成之改
造手槍一支，機械性能良好，可擊發適用子彈，均具殺傷力，顯
非模擬槍無疑。而彰化縣警察局在彰化縣鹿港鎮山崙里崙尾巷一
三○之二○號租屋處客廳抽屜內，查獲子彈一顆，並在「青峰食
品廠」前方空地地下，查獲子彈十顆，共十一顆（含具殺傷力及
不具殺傷力之制式子彈及土造子彈），有該局扣押物品目錄表在
卷可稽。原判決論處上訴人觸犯槍砲彈藥刀械管制條例第八條第
四項未經許可持有可發射子彈具有殺傷力槍枝罪及第十二條第四
項未經許可持有子彈罪，適用法則，核無不合。至於扣案槍、彈
究係上訴人向綽號「阿邱」所購得，抑另案通緝被告李肆清交付
上訴人寄藏，屬原審採證認事職權之行使，原判決已詳敘其取捨
證據及證明力判斷之心證理由，其所為判斷，尚無悖離一般經驗
及論理法則，仍不得指為違法。茲上訴人非法持有槍、彈犯行，
事證已臻明確，自無待另案被告李肆清緝獲歸案對質之必要，原
審已盡其職權調查證據之能事，復無職權調查未盡之違法。上訴
意旨，對於原判決究竟如何違背法令，並未依據卷內資料為具體
之指摘，再事爭辯原判決適用法則不當、調查證據未盡云云，對
原審審判職權之適法行使，任意指摘，難謂已符合首揭法定上訴
要件，其上訴違背法律上之程式，應予駁回。
據上論結，應依刑事訴訟法第三百九十五條前段，判決如主文。
中    華    民    國  九十七  年    八    月  二十八  日
                      最高法院刑事第十一庭
                          審判長法官  花  滿  堂
                                法官  黃  正  興
                                法官  陳  東  誥
                                法官  林  錦  芳
                                法官  洪  昌  宏
      本件正本證明與原本無異
                                      書  記  官
中    華    民    國  九十七  年    九    月    一    日
                                                      Ｅ


司法院資訊處製作；財團法人民間司法改革基金會備份。
